# 请教陈版及其他大虾：关于收购资产中的股权与债权承担问题

提问人：就是那根葱 时间：2011-01-04 15:54:05
请教陈斑竹：关于收购资产中的股权与债权承担问题
A公司与B公司为非关联方。A公司与B公司签订协议，约定通过 2 亿元人民币100%收购B公司的全资子公司C公司，并在协议中约定该笔收购的股权转让价款为1.2亿元，另外的0.8亿元为A公司代C公司偿还给B公司的债务。由于此笔收购发生时，C公司并没有实质的经济业务发生，因此符合收购资产的条件。想请问陈斑竹，在编制现金流量表和收购资产的披露时，该笔股权转让款应该是 2 亿元，还是1.2亿元呢？能否将0.8亿元视为A公司借给C公司偿还以前债务的关联方往来呢？
非常感谢！

回答人：chenyiwei
回复 藤椅 就是那根葱 的帖子在本案例中，A代C偿还了欠B的债务，则在代偿债务之后，如果约定代偿债款项需由C还给A，则C与A之间形成往来款关系；如果A不需要C偿还这笔代垫资金，则实质上变成了A对C的资本性投入，C应计入资本公积处理。在后一种情况下，税务上可能认定为C属于接受捐赠，要求把这 8000 万元计入C的应纳税所得额，所以就可能存在税务风险。